臺灣臺南地方法院刑事判決　　　　　　　95年度易字第1362號
公　訴　人　臺灣臺南地方法院檢察署檢察官
被　　　告　甲○○
上列被告因竊盜等案件，經檢察官提起公訴（95年度偵字第1219
5號、95年度偵字第13436號、95年度偵字第14756號），及追加
起訴（95年度偵字第12196號、95年度偵速字第252號），被告於
準備程序中就被訴事實為有罪之陳述，經本院合議庭裁定由受命
法官獨任以簡式審判程序審理後，判決如下：
    主  文
甲○○所犯如附表所示之罪，各處如附表所示之刑，應執行有期
徒刑壹年拾月。
    事實
一、甲○○意圖為自己不法之所有，為下列竊盜行為：
（一）於民國95年7月31日下午2時許，在台南縣新化鎮新化國中
      側門旁，見蔡東霖所有，現為其父蔡振財所使用之車牌號
      碼NIT─696號重型機車（約值新台幣（下同）3千元）停
      放該處，且鑰匙未拔下，即發動該機車而竊取之，得手後
      ，供自己代步之用。
（二）於同年8月3日下午2時許，甲○○騎乘上開竊得之機車至
      台南縣永康市○○路○段184巷31號鄭義德所經營之工廠
      ，將車輛停放於圍牆旁，翻越該處圍牆進入廠區，以徒手
      搬運之方式竊取鄭義德所有，放置於該處之鐵製模具3組
      （約值4萬元），得手後，先將上開模具丟出牆外，於同
      日下午4時許，為鄭義德所發覺，並報警查獲。
（三）於同年8月4日晚上6時30分許，在台南縣永康市「大灣市
      場」前，見李豐龍所有之車牌號碼YCA－482號重型機車（
      約值8千元）停放於該處，且機車鑰匙遺留在該車上，遂
      發動前開車輛而竊取之，得手後，供己代步使用。嗣於同
      年月5日晚上9時許，由不知情之友人石恆如騎乘上開失竊
      機車搭載甲○○，行經同縣市○○路174巷5弄口處，為警
      攔查而查獲；
（四）於同年8月19日凌晨0時許，在同縣新化鎮○○路22號「新
      化運動公園」前，見簡瑞昌所有之車牌號碼K87－370號重
      型機車（約值3萬元）停放於該處，且機車鑰匙亦遺留在
      該車上未取走，遂發動前開車輛而竊取之，得手後，供己
      代步使用。嗣於同年9月1日下午2時30分許，駕駛前開失
      竊機車搭載不知情之楊原誠，行經同縣永康市○○里○○
      ○路365巷18號前，為警查獲；
（五）於同年9月23日晚上8時許，同縣永康市○○○街237號前
      ，見杜豐丞所有之車牌號碼OAA－440號重型機車（約值1
      萬5千元）停放於該處，且機車鑰匙亦遺留在該車上未取
      走，遂發動前開車輛而竊取之，得手後，供己代步使用。
      嗣於同年月28日晚上7時30分許，騎乘上開機車行經同縣
      永康市○○路238號，為警查獲；
（六）於同年11月22日上午10時許，在臺南縣永康市○○路140
      巷18號前，見蔡念瑾所有車牌NLR─406號重型機車（約值
      1萬元）停放該處，且鑰匙未拔下，即趁無人注意之際，
      下手發動該機車以竊取之，得手後，供自己代步之用。嗣
      於同年12月2日下午3時33分許，甲○○騎乘該機車行經臺
      南市○○路與東興路交岔路口時，為警查獲。
二、案經臺南市警察局第一分局、臺南縣警察局永康分局報請臺
    灣臺南地方法院檢察署檢察官偵查起訴及臺南市警察局第四
    分局、臺南縣警察局永康分局報請臺灣臺南地方法院檢察署
    檢察官偵查後追加起訴。
    理由
一、上開事實，業據被告坦承不諱，前揭犯罪事實（一）、（二
    ）部分，核與被害人鄭義德於警詢（永康分局警卷第5頁至
    第13頁）、偵查（95年度偵字第12196號偵查卷第19至20頁
    ）中之供述，及告訴人蔡振財於警詢（同上警卷第13頁至第
    14頁）、偵查（同上偵查卷第17至18頁）中之供述相符，並
    有台南縣警察局永康分局贓物認領保管單2紙（同上警卷第
    16、19頁）及照片4幀（同上警卷第27、28頁)附卷可證；前
    揭犯罪事實（三）部分，核與被害人李豐龍於警詢（南市警
    察局第一分局警卷第10、11頁)中之供述相符，並有台南市
    警察局第一分局贓物認領保管單1紙（同上警卷第17頁)、照
    片2幀（同上警卷第22頁)附卷可證；前揭犯罪事實（四）部
    分，核與被害人簡瑞昌於警詢（永康分局警卷第7頁至第8頁
    ）中之供述相符，並有台南縣警察局永康分局贓物認領保管
    單1紙（同上警卷第15頁）、照片2幀（同上警卷第16頁)可
    證；前揭犯罪事實（五）部分，核與被害人杜豐氶於警詢（
    台南市警察局第一分局警卷第6、7頁）中之供述相符，並有
    台南市警察局第一分局贓物認領保管單1紙（同上警卷第12
    頁）及照片2幀（同上警卷第11頁）可證；前揭犯罪事實（
    六）部分，核與被害人蔡念瑾於警詢（台南市警察局第四分
    局警卷第4頁）中之供述相符，且有台南市警察局第四分局
    贓物認領保管單1紙（同上警卷第9頁）及照片4幀（同上警
    卷第10、11頁)可證。被告之自白應與事實相符而可採信。
    本件事證明確，被告犯行堪以認定，應依法論科。
二、核被告所為，上開犯罪事實欄一之（一）、（三）、（四）
    、（五）、（六）部分，均係犯刑法第320條第1項之竊盜罪
    ；上開犯罪事實欄一之（二）部分，係犯刑法第321條第1項
    第2款之踰越牆垣竊盜罪。被告於本院審理時自承係因欠缺
    交通工具始下手行竊機車代步，並於每次被捕後，因所竊之
    機車返還失主，始另行竊取機車代步，顯見被告竊盜之犯意
    係屬各別起意，且前開行為時間、地點各異，侵害被害人之
    財產法益亦有不同，被告所為前開6次竊盜犯行係屬數罪而
    應予分論併罰。
        爰審酌被告初中畢業之智識程度，四肢健全，不思以正
    當途徑賺取所需，僅因欠缺交通工具，即恣意竊盜他人機車
    代步，並於被警查獲所竊機車返還失主後，又另行竊取他人
    之機車代步，法紀觀念淡薄，兼衡被告竊盜所得之財物之價
    高尚非甚鉅，且均已返還失主及被告犯後坦承犯行態度尚佳
    等一切情狀，各量處如附表所示之刑，並定其應執行之刑示
    懲。
三、依刑事訴訟法第299條第1項前段、第273條之1第1項，刑法
    第320條第1項、第321條第1項第2款、第51條第5款，刑法施
    行法第1條之1判決如主文。
中　　華　　民　　國　　96　　年　　4 　　月　　11　　日
  　　　　　　　　　刑事第五庭法　官  鄭  文  祺
以上正本證明與原本無異。
如不服本判決，應於收受送達後10日內向本院提出上訴書狀（應
附繕本）。
　　　　　　　　　　　　　　　書記官  楊  宗  哲
中　　華　　民　　國　　96　　年　　4 　　月　　11　　日
附錄本案論罪科刑法條：
刑法第320條第1項（普通竊盜罪）
  意圖為自己或第三人不法之所有，而竊取他人之動產者，為竊
  盜罪，處5年以下有期徒刑、拘役或5百元以下罰金。
刑法第321條（加重竊盜罪）
  犯竊盜罪而有左列情形之一者，處6月以上、5年以下有期徒刑
  ：
  一  於夜間侵入住宅或有人居住之建築物、船艦或隱匿其內而
      犯之者。
  二  毀越門扇、牆垣或其他安全設備而犯之者。
  三  攜帶兇器而犯之者。
  四  結夥三人以上而犯之者。
  五  乘火災、水災或其他災害之際而犯之者。
  六  在車站或埠頭而犯之者。
  前項之未遂犯罰之。
附表：
┌──┬──────┬──────┬──────┬──┐
│編號│  犯罪事實  │罪名        │  所處之刑  │備註│
├──┼──────┼──────┼──────┼──┤
│ 1  │前開犯罪事實│竊盜        │有期徒刑貳月│    │
│    │（一）部分  │            │            │    │
├──┼──────┼──────┼──────┼──┤
│ 2  │前開犯罪事實│踰越牆垣竊盜│有期徒刑捌月│    │
│    │（二）部分  │            │            │    │
├──┼──────┼──────┼──────┼──┤
│ 3  │前開犯罪事實│竊盜        │有期徒刑月│    │
│    │（三）部分  │            │            │    │
├──┼──────┼──────┼──────┼──┤
│ 4  │前開犯罪事實│竊盜        │有期徒刑肆月│    │
│    │（四）部分  │            │            │    │
├──┼──────┼──────┼──────┼──┤
│ 5  │前開犯罪事實│竊盜        │有期徒刑肆月│    │
│    │（五）部分  │            │            │    │
├──┼──────┼──────┼──────┼──┤
│ 6  │前開犯罪事實│竊盜        │有期徒刑肆月│    │
│    │（六）部分  │            │            │    │
├──┴──────┴──────┴──────┴──┤
│應執行有期徒刑壹年拾月                              │
└──────────────────────────┘
